【裁判字號】    92,選上訴,1623
【裁判日期】    921125
【裁判案由】    違反公職人員選舉罷免法等
【裁判全文】
臺灣高等法院臺中分院刑事判決           民國九十二年度選上訴字第一六二三號
    上  訴  人  臺灣臺中地方法院檢察署檢察官
    被      告  巳○○
                戌○○
                丁○○○
                卯○○更名前.
                庚○○更名前.
                午○○
                申○○
                壬○○
                辰○○
                酉○○
                癸○○
                宇○○
                未○○
                亥○○
                辛○○
                丙○○
                子○○
                寅○○
                丑○○
                甲○○
                乙○○
                己○○
                天○○
                地○○
                宙○○
右上訴人因被告等妨害投票等案件，不服臺灣臺中地方法院中華民國九十二年三月三
日第一審判決（民國九十一年度訴字第九○三號，起訴案號：臺灣臺中地方法院檢察
署民國九十一年度選偵字第六五號），提起上訴，本院判決如左：
    主      文
上訴駁回。
    理      由
一、公訴意旨略以：被告巳○○、戌○○、丁○○○、卯○○（更名前為陳素蓉）、
    庚○○（更名前為卓思甄）、午○○、申○○、壬○○、辰○○、酉○○、癸○○、宇○○、未○○、亥○○、辛○○、丙○○、子○○、寅○○、丑○○、甲○○、乙○○、己○○、天○○、地○○、宙○○等二十五人（下稱巳○○等二
    十五人）為使臺中市第十五屆議員第四選舉區（即西屯區）之選舉候選人陳富德
    （業經原法院判處有期徒刑六月，如易科罰金，以三百元折算一日，褫奪公權一
    年確定）勝選，而與陳富德、陳富德之子陳立傑（業經原法院另案判處有期徒刑
    四月，如易科罰金，以三百元折算壹日，褫奪公權一年確定）基於共同虛報戶籍
    遷入以取得該屆市議員第四選舉區即西屯區之投票權而妨害投票正確性之犯意聯
    絡，由巳○○等二十五人於民國（下同）九十年四月至六月間，提供遷移戶籍所
    需之國民身分證，由張大羽代辦甲○○、乙○○之戶籍遷入，吳炳賢代辦亥○○
    之戶籍遷入，陳立傑代收天○○之證件交予陳富德服務處之職員辦理戶籍遷入，
    江俊銘代收未○○、宇○○之證件交予陳富德服務處之職員辦理戶籍遷入，或由
    賴靜如或由虛設戶籍者自行辦理戶籍遷入。上開辦理戶籍遷入之人，係於附表一
    所示之戶籍遷移日期，持巳○○等二十五人之國民身分證、印章，及持由陳富德
    、張秀梅、董建成、周棟財、洪春福及不知情之房屋使用權人何豐棧、游志明、
    廖述連、陳縣萍、吳碧縣分別提供附表二所示地址之房屋所有權狀、房屋稅單或
    使用同意書等證明文件，向臺中市西屯區戶政事務所代辦巳○○等二十五人自附
    表一之原設籍地址，各遷入至附表一之虛設戶籍地址，而以辦理上開戶籍虛偽遷
    移之非法方法，致臺中市西屯區戶政事務所該管公務員將原無西屯區投票權之巳
    ○○等二十五人，編入西屯區各該里選舉人名冊並公告確定，巳○○等二十五人
    因之取得該次臺中市議員選舉西屯區之投票權，擬使該次選舉之得票數發生不正
    確結果，足生損害於該管戶政機關、選舉委員會、惠來里、何德里、何仁里、何
    源里、何安里其他候選人及里民之權利。除天○○有於九十一年一月二十六日持
   其登載不實之國民身分證前往各該投票所投票予陳富德，使該次選舉陳富德之得
    票數發生不正確之結果外，其餘之巳○○、戌○○、丁○○○、卯○○（更名前
    為陳素蓉）、庚○○（更名前為卓思甄）、午○○、申○○、壬○○、辰○○、
    酉○○、癸○○、宇○○、未○○、亥○○、辛○○、丙○○、子○○、寅○○
    、丑○○、甲○○、乙○○、己○○、地○○、宙○○等二十四人（下稱其餘被
    告二十四人）均未於該日前往投票。嗣因選舉期間，臺灣臺中地方法院檢察署檢
    察官指揮法務部調查局臺中市調查站、調查局中區機動組、臺中市警察局刑警隊
    、臺中市警察局第一分局、臺中市警察局第二分局、臺中市警察局第三分局、臺
    中市警察局第四分局、臺中市警察局第五分局、臺中市警察局第六分局追查虛設
    戶籍情形，而查獲上情。因認被告天○○涉犯刑法第一百四十六條第一項之妨害
    投票正確罪嫌、第二百十六條、第二百十四條之行使使公務員登載不實文書罪嫌
    ；其餘被告二十四人涉犯刑法第一百四十六條第二項、第一項之妨害投票正確未
    遂罪嫌、第二百十四條之使公務員登載不實文書罪嫌云云。
二、按犯罪事實應依證據認定之，無證據不得推定其犯罪事實；又不能證明被告犯罪
    者，應諭知無罪之判決，刑事訴訟法第一百五十四條、第三百零一條第一項分別
    定有明文。次按刑法第一百四十六條之妨害投票結果正確罪，必須行為人主觀上
    具備妨害投票正確結果之故意，而以詐術或其他非法之方法，使投票發生不正確
    之結果或變造投票之結果行為，始足以構成本罪。至所謂「使投票發生不正確之
    結果」，乃指行為人使投票所得之結果，與真實之結果不相符合之意，亦即指因
    行為人之妨害投票行為而導致投票結果為不正確之「票數」而言，此與以該選舉
    區內有選舉權人數及投票人數為比例之投票率，或以投票人數及各候選人得票數
    為比例之得票率無關，亦不以使落選者當選或使當選者落選為必要。即因行為人
    之妨害投票行為使各候選人所得「票數」發生不正確者，始構成上開之妨害投票
    結果正確罪。故有選舉權人即有投票權人（含虛報遷入戶籍取得投票權之人）於
    投票日未參與投票時，即無從影響各候選人之得票數，應無由導致投票結果有不
    正確「票數」之情形發生。是上開妨害投票結果正確罪之既、未遂區分，應以行
    為人已否使投票票數發生不正確結果為斷。依公職人員選舉罷免法第十五條第一
    項規定，有選舉權人在各該選舉區繼續居住四個月以上者，為公職人員選舉各該
    選舉區之選舉人，依其文義解釋，係以有選舉權人在各該選舉區繼續居住滿四個
    月以上，為取得各該選舉區選舉人資格之要件；則遷入戶籍時僅屬取得各該選舉
    區選舉人資格之準備動作，尚非得視為已著手於妨害投票結果正確罪犯罪構成要
    件行為之實行；而遷入戶籍者，縱已取得投票權，但於投票日並未實行投票，則
    根本無從使投票發生正確與否之可能，尚無所謂既、未遂之問題，應不屬於已達
    著手程度。最高法院九十一年度臺上字第三七六號判決可資參照。
三、經查：
（一）被告巳○○、戌○○、丁○○○、卯○○、庚○○、午○○、申○○、壬○○
      、辰○○、酉○○、癸○○、宇○○、亥○○、辛○○、子○○、寅○○、丑
      ○○、甲○○、己○○、地○○為取得在臺中市議會十五屆議員選舉之西屯區
      選舉權，以支持陳富德競選，分別於附表一所示之時間，將個人身分證等相關
      資料，交付辦理戶籍遷移之人，同意由渠等代為辦理虛設戶籍手續，而遷移戶
      籍至附表一所示之虛設戶籍地址，但上開被告巳○○等人實際並無居住於該虛
      設戶籍地址之意，亦未實際居住該虛設戶籍地址等情，業據被告巳○○、戌○○、丁○○○、卯○○、庚○○、午○○、申○○、壬○○、辰○○、酉○○
      、癸○○、宇○○、亥○○、辛○○、子○○、寅○○、丑○○、甲○○、己○○、地○○於原審均供承明確，另被告未○○、丙○○、乙○○、天○○、
      宙○○於原審雖均否認於附表一所示時間遷移戶籍，係為支持陳富德競選乙節
      ，惟對確未居住於附表一所示之虛設戶籍地址，而仍遷移戶籍至上開地點等情
      均自承在卷；且查，證人即虛設戶籍地址之所有人或使用權人之謝金雀（附表
      二編號一，臺中市調查站卷，下稱調查卷第五十頁）、吳秀珠（附表二編號八
      ，調查卷第六九頁），及同案被告洪春福（附表二編號五，調查卷第八九頁、
      九十一年選他字第八○三號卷第三卷，下稱偵三卷，第四四六頁）、周棟財（
      附表二編號四，調查卷第一三四頁、偵三卷第二三四頁、第四二○頁）均供稱
      該虛設戶籍地址並無被告巳○○等二十五人居住於該處等語；被告巳○○等二
      十五人所虛設戶籍之地點，每一地點於九十年十月至九十一年一月間之設籍人
      數甚多，其中：附表二編號一之臺中市○○路一六一號，實際為仙都髮型美容
      院之營業場所，設籍人數達十三人；附表二編號四之臺中市○○路二二三號十
      一樓之二，實際約四十八坪，為周棟財居住，設籍人數達十二人；附表二編號
      五之臺中市○○○○街四十八號四樓，實際約二十九坪，為洪春福所有居住，
      設籍人數達十人；附表二編號六之臺中市○○街十四號，實際為空屋店面，設
      籍人數達二十一人；附表二編號七之臺中市○○路○段一三五號，實際係江屋
      日本料理店之餐廳營業場所，未有住宿設施，設籍人數達二十六人；附表二編
      號八之臺中市○○路一六二號二樓，一樓係佳香海產店之營業場所，設籍人數
      達十八人，有戶役政回復作業之戶籍明細資料可證（見偵一卷第一一四至一三
      四頁、第一三九至一五九頁、第一六三至一七三頁），並經臺中市調查站及臺
      中市警察局人員於九十一年一月二十三日到場勘驗無訛，有勘驗筆錄在卷（附
      臺中市調查站卷）可佐，是被告巳○○等二十五人，均未居住於附表一之戶籍
      遷入地址亦明。
（二）依據公職人員選舉罷免法施行細則第十七條規定，選舉票之領取，應在國民身
      分證上加蓋戳記，戳記由主辦選舉委員會刊刻發用，臺中市選舉委員會辦理歷
      屆公職人員選舉時均依規定刊刻領票戳記，由投票所管理員在選舉人國民身分
      證加蓋戳記後發給選舉票，有臺中市選舉委員會九十二年九月二十四日中市選
      一字第○九二二三○一二○七號函附卷可稽，足證本案該屆選舉投票時，投票
      所管理員會在選舉人國民身分證加蓋戳記。被告巳○○等二十五人確均未於九
      十一年一月二十六日選舉日當天前往投票等情，亦據被告巳○○等二十五人於
      原審或本院審理時供明在卷，被告辰○○、酉○○於本院供稱：伊等於尚未投
      票前即已遷回原址云云，被告己○○於本院供稱：選舉當時伊在國外，故無法
      投票云云，被告地○○於本院供稱：伊僅係為方便收受信件，並無犯罪之意云
      云，被告丙○○於本院供稱：伊婆婆為代伊找工作而辦理戶籍遷移，伊並不知
      情云云，並經原審當庭勘驗被告巳○○、戌○○、午○○、申○○、壬○○、
      辰○○、酉○○、癸○○、宇○○、亥○○、丙○○、子○○、丑○○、甲○○、乙○○、己○○、地○○、宙○○之國民身分證正本背面及被告未○○之
      國民身分證影本背面，均未見有足以辨識為「91１選」之投票印記無訛，有原
      審訊問筆錄可考（見原審卷第三卷第六八至八七頁），且有上開被告巳○○、
      戌○○、午○○、申○○、壬○○、辰○○、酉○○、癸○○、宇○○、亥○○、丙○○、子○○、丑○○、甲○○、乙○○、己○○、地○○、宙○○等
      十八人之上開身分證正反面影本各一份附卷可佐（見原審卷第一○九頁），足
      徵上開該被告十九人均未於九十一年一月二十六日前往投票；另被告丁○○○
      、卯○○、庚○○、辛○○、寅○○、天○○等六人之國民身分證正本雖已於
      九十一年一月二十六日之後補發或換發新證，惟依偵卷所附被告丁○○○、卯
      ○○（更名前為陳素蓉）、庚○○（更名前為卓思甄）、辛○○、寅○○、天
      ○○於換證前之國民身分證影本，其上確未有足以辨識為「91１選」之投票印
      記，亦有上開國民身分證影本在卷可佐（見偵一卷第四四一頁、第四四二頁、
      偵三卷第三八三頁、偵一卷第四三○頁、偵四卷第十頁、偵三卷第三八二頁）
      ，是被告巳○○等二十五人於原審及本院均供稱並未前往投票等語，應堪採信
      。至公訴人認被告天○○有於九十一年一月二十六日前往投票云云，惟遍查全
      卷均無任何證據足資證明被告天○○有於九十一年一月二十六日前往投票，甚
      且依被告天○○之九十一年二月八日調查站筆錄、偵訊筆錄（見偵三卷第二二
      三至二二八頁、四二七頁），均供稱未前往投票等語，是公訴人此部分所認顯
      係有誤，附此敘明。基此，被告巳○○等二十五人雖虛偽遷入戶籍，並已具有
      投票權，惟渠等於投票日既皆未前往投票，揆諸前揭裁判意旨，渠等所為均尚
      難認係已達著手於妨害投票罪犯罪構成要件之行為，至多僅能認係該罪之預備
      階段而已，惟該罪並無處罰預備犯之明文，自均難依刑法第一百四十六條第二
      項、第一項之妨害投票正確未遂罪或刑法第一百四十六條第一項之妨害投票正
      確罪論處。
（三）末查，公訴人雖認被告巳○○等二十五人與同案被告陳富德、陳立傑有犯意聯
      絡及行為分擔，惟被告巳○○等二十五人均僅單純提供自己之國民身分證件供
      辦理自己戶籍虛設至西屯區內，並無證據證明被告巳○○等二十五人有代收自
      己以外之人之證件或代辦自己以外之人之戶籍遷入西屯區，或對上開同案被告
      陳富德、陳立傑辦理自己以外之人戶籍遷入之事知情並有犯意聯絡，是公訴人
      所認顯係有誤，併此敘明。
四、再按刑法第二百十四條所謂使公務員登載不實事項於公文書罪，須一經他人之聲
    明或申報，公務員即有登載之義務，並依其所為之聲明或申報予以登載，而屬不
    實之事項者，始足構成，若其所為聲明或申報，公務員尚須為實質之審查，以判
    斷其真實與否，始得為一定之記載者，即非本罪所稱之使公務員登載不實。最高
    法院七十三年臺上字第一七一○號著有判例可參。且按，戶籍法第二十五條、第
    五十四條、第五十六條已明白規定：戶籍登記事項自始不存在或自始無效時，應
    為撤銷之登記，故意為不實之申請者，由戶政事務所處罰之；次依同法第四十七
    條第三項、第四項、第五項、同法施行細則第十三條第一項第九款、第二項、第
    十五條之規定，戶籍遷徙登記之申請，應於事件發生或確定後三十日內為之，申
    請人應於申請時提出證明遷徙事實之文件，由戶政機關查驗核實後為之。足徵戶
    籍法所謂之遷出及遷入登記，並非僅指戶籍上之異動而已，實應包括居住處所遷
    移之事實行為在內，故如僅將戶籍遷出或遷入，而實際居所未隨之遷移，本質上
    即屬不實，行政機關除可依上開規定科以行政罰鍰外，並得以其實際上無遷移之
    事實，而逕行撤銷其遷入登記。綜合上開規定意旨觀之，戶籍（遷徙）之登記，
    該管公務員對於申請人有無遷徙之事實顯有查核之義務，申請人縱為不實之戶籍
    遷入，應無刑法第二百十四條之適用（最高法院九十一年九月五日以〔九十一〕
    壹文字第○○五七五號函復司法院之研究意見可資參照；又最高法院九十一年十
    一月二十六日九十一年第十七次刑事庭會議決議：被告明知未有遷入居住之事實
    ，為取得選舉權用以支持特定候選人，於投票日四個月前，向戶政事務所辦妥遷
    入登記，如足生損害於公眾或他人，亦不構成刑法第二百十四條之罪；另最高法
    院九十二年三月七日九十二年度台上字第一一三○號判決，亦認為選舉恃戶籍遷
    入之登記，該管公務員顯有查核之義務，縱為選舉而為不實之戶籍遷入，應無刑
    法第二百十四條之適用）。
五、查公訴人另認被告巳○○等二十五人虛遷戶籍之行為，其中被告天○○係涉犯刑
    法第二百十六條、第二百十四條之行使使公務員登載不實文書罪嫌，其餘被告二
    十四人係涉犯刑法第二百十四條之使公務員登載不實文書罪嫌，惟依前述，戶政
    機關對於戶籍（遷徙）之登記，係有查核之義務，是以被告巳○○等二十五人雖
    有不實之戶籍遷入情事（如上開理由三之（一）之說明），惟與刑法第二百十四
    條之構成要件並不該當，亦難以該罪相繩，且被告天○○既未於九十一年一月二
    十六日前往投票之事實，已如前述，自亦無由成立刑法第二百十六條、第二百十
    四條之情形。
六、綜上所述，公訴人認被告巳○○等二十五人如事實欄所載之行為，被告天○○係
    涉犯刑法第一百四十六條第一項之妨害投票正確罪嫌、第二百十六條、第二百十
    四條之行使使公務員登載不實文書罪嫌；其餘被告二十四人涉犯刑法第一百四十
    六條第二項、第一項之妨害投票正確未遂罪嫌、第二百十四條之使公務員登載不
    實文書罪嫌，均有未合，此外，復查無其他積極證據證明被告巳○○等二十五人
    確有公訴人所指右開犯行，被告等之犯罪行為均屬不能證明。
七、原審因認被告等犯罪行為不能證明，而為被告等均無罪判決之諭知，核無不合，
    檢察官上訴意旨以：
（一）本件原審判決右揭被告等與另被告陳富德等人（已另案上訴）共同以非法之方
      法，使投票發生不正確之結果無罪，認為不構成刑法第一百四十六條之犯罪，
      尚有未洽，爰對於原判決聲明不服，提起上訴。
（二）經查：(1)依憲法規定，人民固有遷徒之自由，但無為虛偽戶籍登記之自由與權
      利。如以虛報不實之方式，向戶政機關申請辦理戶籍遷入登記，並使該管戶籍
      機關、選舉委員會，將此不實事項登載於戶籍登記簿及選舉名冊上，並公告確
      定，自足以生損害於該等機關戶籍管理及辦理選舉事務之正確性，難謂未犯刑
      法第二百十四條之使公務員登載不實罪。最高法院八十八年度台上字第五八九
      五號、八十九年度台上字第四一○七號刑事判決均一再說明此意旨，故本件被
      告等與另案被告陳富德等人以虛報遷入戶籍之手段，使原不具備臺中市議會第
      十五屆議員選舉議選舉人資格之前揭被告等，被列入該選舉區之選舉名冊內，
      並公告確定，自涉犯刑法第二百十四條之使公務員登載不實罪。(2)次按我國刑
      法第一百四十六條之規定，係屬概括之規定，除使用詐術外，其他以一切非法
      之方法，達妨害選舉之純正及公平者，均有該條之適用。又從該法條之條文觀
      之，該罪之客觀構成要件有二，第一須以詐術或其他非法之方法，第二須使投
      票發生不正確之結果或變造投票之結果；所謂「詐術」即使用欺罔手段，以使
      用陷於錯誤而言，所謂「其他非法之方法」，即除詐術外，其他一切非法律所
      允許之方法，均屬之。至所稱使投票發生不正確之結果，以致該選區之整體投
      票結果，發生不正確之結果為已足。而不以行為人所支持之特定候選人已否當
      選為必要。查我國憲法所規定之各項選舉，雖係採普通、平等、直接、無記名
      方式為之，選舉人投票給何候選人，在理論上固係無法知悉，然若虛偽遷入戶
      籍，實際上未居住於該處，目的在符合公職人員選舉罷免法繼續居住四個月以
      上之規定，而投票予某一候選人，並進而投票，在事證已明之情況下，若仍認
      不構成刑法第一百四十六條之妨害投票正確罪，則法律豈非流於具文，且昧於
      社會事實。況其本未住於該選舉區，為投票予某一候選人之目的，將戶籍虛偽
      遷入，姑不論其最後投票予何候選人，就該選區之整體投票結果，其投票數，
      亦必然發生不正確結果，是亦難以此認不構成刑法第一百四十六條之妨害投票
      正確罪。而刑法第一百四十六條妨害投票正確罪，「其既遂犯與未遂犯之區別
      ，在於使投票之發生不正確之結果」即已足，而選舉人、選舉人年齡及居住期
      間之計算，均以算至投票日前一日為準，並以戶籍登記簿為依據，公職人員選
      舉罷免法第四條第一項固定有明文，然揆諸同法第十五條第一項有選舉權人在
      各該選區繼續居住四個月以上者，始得為公職人員選舉各該選舉區之選舉人之
 規定，可知該法所重視者，為在選舉區繼續居住之事實，至於戶籍登記簿僅為
      該四個月起算之在客觀上不得不然之判斷依據，此觀諸該法之施行細則第二條
      之一規定本法第四條居住期間之計算所依之戶籍登記，應由戶籍機關切實查察
      ，其遷入登記不實者，應依法處理，足見上開規定之本旨，重在居住之事實，
      而非形式上之戶籍登記；再現代民主政治主權在民之原則，將政權付諸人民，
      由人民選舉代表行使，其中因各國幅員大小不一，小者固可由人民共同決定，
      大者則非區分各級行政區域、組織治理不可，在區分若干行政區域下，該行政
      區域之政權行使，按諸主權在民原則，理應由該行政區之人民行使，且僅能由
      該區域之人民行使，非能由其他地區之人所能越俎代。今若為符合上開公職
      人員選舉罷免法之規定，為支持某特定候選人，而將戶籍及實際上居住所遷入
      該選舉區，固符合上開規定及主權在民原則。然若實際上並未居住該選舉區，
      為支持某特定候選人，而虛報遷入戶籍者，其有妨害選舉之純正及公正性，至
      為顯然。且虛報戶籍遷入，依戶籍法第五十四條之規定，應加以行政處罰，法
      有明文，若以此種虛報戶籍遷入之手段，達妨害投票之目的，自非法律所允許
      之方法，除依上規定予以行政之處罰外，另應該當於刑法第一百四十六條所規
      定之「其他非法之方法」之要件，至為明確，不因其有行政上之處罰而排除甚
      以「其他非法之方法」之評價，有最高法院八十九年度台上字第九三八號刑事
      判決可資參照。本件被告等人於虛設戶籍取得選舉人資格、有選舉權後，被告
      等人雖未前往投票，然其於虛設戶籍取得選舉人資格、有投票權時，已符合刑
      法第一百四十六條之妨害投票罪「以其他非法之方法」之要件，有此行為之實
      施，亦即有此妨害投票罪犯行之著手（此參諸詐欺罪之有詐術之實施，即認為
      已著手，實為相當），其既遂犯與未遂犯之區別，僅在於使投票之發生不正確
      之結果，故本件被告等人前開虛報戶籍遷入之手段，以達取得選舉人資格、投
      票權之行為，已該當於刑法第一百四十六條第二項所規定之未遂犯，原審不查
      ，對此部分為無罪之判決，尚有法律適用違法之處。再從法律適用政策面觀之
      ，若此種行為容許，則查緝機關勢必需等待該等虛設戶籍者取得選舉人資格、
      前往投票後，再為查緝，讓該選區之整體投票結果、投票數，必然發生不正確
     結果後，再為有犯罪嫌疑之查緝，若該名候選人因此當選，則該選區之選舉可
      能因整體投票結果、投票數不正確，而必須重新辦理選舉一次，對社會資源之
      浪費甚鉅，其流弊顯而易見，更見原審此種法律適用之不妥當云云，指摘原判
      決不當，惟查被告等均不構成使公務員登載不實罪及妨害投票正確罪或未遂罪
      ，已如前述，檢察官上訴為無理由，應予駁回。
八、被告壬○○、甲○○、天○○均經合法傳喚，無正當之理由不到庭，爰不待其陳
    述，逕行判決。
九、據上論斷，應依刑事訴訟法第三百六十八條、第三百七十一條，判決如主文。
本案經檢察官戊○○到庭執行職務。
中      華      民      國      九十二     年    十一     月   二十五   日
                                臺灣高等法院臺中分院刑事第九庭
                                      審判長法  官  陳  筱  珮
                                            法  官  趙  春  碧
                                            法  官  吳  重  政
右正本證明與原本無異。
一、被告等均不得上訴。
二、檢察官得上訴。
如不服本判決應於收受送達後十日內向本院提出上訴書狀，其未敘述上訴之理由者並
得於提起上訴後十日內向本院補提理由書（均須按他造當事人之人數附繕本）。
                                            書記官  林  育  德
中      華      民      國      九十二     年    十一     月   二十七   日
                                                                        Ｒ
附表一：
┌──┬───┬──────┬────────────────────┬───────┐
│編號│姓  名│辦理登記時間│       原    設    籍    地    址       │ 虛 設 戶 籍  │
├──┼───┼──────┼────────────────────┼───────┤
│一  │巳○○│ 90．７． │臺中市○區○○路二七六號                │附表二編號四  │
├──┼───┼──────┼────────────────────┼───────┤
│二  │戌○○│ 90．５． │臺北縣中和市○○街十八號                │附表二編號五  │
├──┼───┼──────┼────────────────────┼───────┤
│三  │王張春│ 90．５． │臺中市○區○○○路三段二○八之二號四樓  │附表二編號五  │
├──┼───┼──────┼────────────────────┼───────┤
│四  │卯○○│ 90．５． │臺中市○○區○○路一段四三巷五十號      │附表二編號五  │
├──┼───┼──────┼────────────────────┼───────┤
│五  │庚○○│ 90．５．１０ │臺中縣太平市○○路○段二八巷十五弄十一號│附表二編號六  │
├──┼───┼──────┼────────────────────┼───────┤
│六  │午○○│ 90．５．８ │臺中縣大里市○○路○段八一六巷六號二樓  │附表二編號六  │
├──┼───┼──────┼────────────────────┼───────┤
│七  │申○○│ 90．５．１０ │臺中市○區○○路七八巷之四號            │附表二編號六  │
├──┼───┼──────┼────────────────────┼───────┤
│八  │壬○○│ 90．５．１０ │臺中市○○區○○路十二之八號七樓        │附表二編號六  │
├──┼───┼──────┼────────────────────┼───────┤
│九  │辰○○│ 90．６． │臺中市○區○○路一段一九○號            │附表二編號七  │
├──┼───┼──────┼────────────────────┼───────┤
│十  │酉○○│ 90．６． │臺中市○區○○路一段一九○號            │附表二編號七  │
├──┼───┼──────┼────────────────────┼───────┤
│十一│癸○○│ 90．６．７ │臺中市○區○○路二四八巷三五號六樓之二  │附表二編號七  │
├──┼───┼──────┼────────────────────┼───────┤
│十二│宇○○│ 90．６．８ │臺中市○○區○○街一六五號              │附表二編號七  │
├──┼───┼──────┼────────────────────┼───────┤
│十三│未○○│ 90．６． │苗栗縣後龍鎮○○里○○路三一四號        │附表二編號七  │
├──┼───┼──────┼────────────────────┼───────┤
│十四│亥○○│ 90．６． │嘉義市○區○○路三七三號六樓之二號      │附表二編號七  │
├──┼───┼──────┼────────────────────┼───────┤
│十五│辛○○│ 90．５． │臺中縣太平二三街三巷三號                │附表二編號八  │
├──┼───┼──────┼────────────────────┼───────┤
│十六│丙○○│ 90．６． │彰化縣二林鎮○○里○○路四二號之一      │附表二編號八  │
├──┼───┼──────┼────────────────────┼───────┤
│十七│子○○│ 90．６． │彰化縣二林鎮○○路一二六號              │附表二編號八  │
├──┼───┼──────┼────────────────────┼───────┤
│十八│寅○○│ 90．６． │彰化縣二林鎮○○路一二○號              │附表二編號八  │
├──┼───┼──────┼────────────────────┼───────┤
│十九│丑○○│ 90．６． │臺中縣太平市○○路四四一巷六號          │附表二編號八  │
├──┼───┼──────┼────────────────────┼───────┤
│二十│甲○○│ 90．６． │屏東縣恆春鎮○○○○路一九九巷二十號    │附表二編號一  │
├──┼───┼──────┼────────────────────┼───────┤
│二一│乙○○│ 90．６． │南投縣魚池鄉東池村福興巷五之七號        │附表二編號一  │
├──┼───┼──────┼────────────────────┼───────┤
│二二│己○○│ 90．６． │臺中市○○區○○路一段六八○號四樓之三  │附表二編號一  │
├──┼───┼──────┼────────────────────┼───────┤
│二三│天○○│ 90．６． │高雄市三民區○○○路一三九之三號二樓    │附表二編號一  │
├──┼───┼──────┼────────────────────┼───────┤
│二四│地○○│ 90．６． │臺東縣臺東市○○路○段五六九號          │附表二編號一  │
├──┼───┼──────┼────────────────────┼───────┤
│二五│宙○○│ 90．６． │彰化縣大城鄉○○村○○路二十號          │附表二編號一  │
└──┴───┴──────┴────────────────────┴───────┘
附表二：
┌──┬─────────────────┬────────────┐
│編號│      虛  設  戶  籍  地  址      │   所有權人或使用權人   │
├──┼─────────────────┼────────────┤
│一  │臺中市○○路一六一號              │所有權人豐棧實業公司    │
│    │                                  │承租人謝金雀            │
├──┼─────────────────┼────────────┤
│二  │臺中市○○路○段一二二號十二樓之三│承租人董建成            │
├──┼─────────────────┼────────────┤
│三  │臺中市○○○○街十二號            │使用權人游志明          │
├──┼─────────────────┼────────────┤
│四  │臺中市○○路二二三號十一樓之二    │所有權人周棟財          │
├──┼─────────────────┼────────────┤
│五  │臺中市○○○○街四十八號四樓      │所有權人洪春福          │
├──┼─────────────────┼────────────┤
│六  │臺中市○○街十四號             │承租人張秀梅            │
├──┼─────────────────┼────────────┤
│七  │臺中市○○路○段一三五號          │使用權人陳富德          │
├──┼─────────────────┼────────────┤
│八  │臺中市○○路一六二號二樓          │所有人係豐棧實業公司    │
│    │                                  │承租人吳秀珠            │
├──┼─────────────────┼────────────┤
│九  │臺中市○○○街○段四○七號        │所有人廖述連            │
│    │                                  │使用權人林煇          │
├──┼─────────────────┼────────────┤
│十  │臺中市○○路○段一一二號八樓之一  │承租人陳縣萍            │
├──┼─────────────────┼────────────┤
│十一│臺中市○○路○段二一二號          │承租人陳富德            │
├──┼─────────────────┼────────────┤
│十二│臺中市○○○街○段三二三號        │承租人張秀梅            │
├──┼─────────────────┼────────────┤
│十三│臺中市○○○街十一號              │使用權人明達榮、吳碧縣  │
└──┴─────────────────┴────────────┘
                                                                    Ｒ


司法院資訊處製作；財團法人民間司法改革基金會備份。
